臺灣板橋地方法院刑事判決　　　　　　　94年度訴字第1216號
公　訴　人　臺灣板橋地方法院檢察署檢察官
被　　　告　乙○○
選任辯護人　蕭明哲律師
上列被告因違反著作權法案件，經檢察官提起公訴（九十三年度
偵字第一五八一六號），本院合議庭裁定依簡式審判程序，判決
如下：
    主  文
乙○○連續意圖營利，以重製於光碟之方法侵害他人之著作財產
權，處有期徒刑伍月，如易科罰金，以佰元折算壹日。
扣案如附表所示影音光碟片沒收之。
    事  實
一、乙○○為鷹奇國際數位影音有限公司（下稱鷹奇公司，設於
    臺北市○○街二０八巷四一號一樓）負責人，明知如附表所
    示之視聽著作，分別係如附表所示著作權人享有著作權之視
    聽著作，依著作權法第四條第二款及「世界貿易組織協定（
    WTO AGREEMENT）」 所含之「與貿易有關之智慧財產權協定
    （TRIPS）」 規定，係屬受我國著作權法保護之同屬WTO 會
    員國國民之著作，非經著作財產權人之授權，不得擅自重製
    或散布其重製物，竟意圖營利並基於概括犯意，未經著作財
    產權人之授權，即自民國（下同）九十二年九月間某日起，
    以每片新台幣（下同）九點五元之代價，連續委託不知情之
    「善存科技股份有限公司」（下稱善存公司，設於臺北縣中
    和市○○路一六六號），盜版重製上開視聽著作之影音光碟
    片，侵害上開著作權人之著作財產權後，再以每片十餘元不
    等之價格，連續販賣予不特定之顧客，而以移轉所有權之方
    法散布上開盜版重製影音光碟，侵害上開著作權人之著作財
    產權。嗣於九十三年六月二十五日下午一時三十分許，為警
    持搜索票，在臺北市○○區○○街二巷二０八巷四一號一樓
    鷹奇公司內查獲，並扣得如附表所示盜版之影音光碟片。
二、案經告訴人日本放送協會訴由臺北縣政府警察局移送臺灣臺
    北地方法院檢察署呈請臺灣高等法院檢察署檢察長令轉臺灣
    板橋地方法院檢察署檢察官偵查起訴。經乙○○於準備程序
    進行中就被訴事實為有罪之陳述，經告知簡式審判程序之旨
    ，並聽取當事人之意見後，本院合議庭裁定由受命法官獨任
    依簡式審判程序審理。
    理  由
一、上揭事實，業據被告於本院審理中坦承不諱，核與告訴人代
    理人甲○○於警詢、偵查及本院審理中指述相符，並經證人
    （偵查中為同案被告）吳淑珍、蔡佳莉於警詢及偵查中、證
    人即善存公司人員喻國璽、游三弘於警詢中證述屬實，並有
    貨運簽收單一件在卷及如附表所示之盜版影音光碟片扣案足
    資佐證，足認被告自白與事實相符。本案事證明確，被告犯
    行洵堪認定，應依法論科。
二、按被告行為後，著作權法已於九十三年九月一日修正公布，
    並於同年月三日起施行，而修正前、後之著作權法，就意圖
    營利，擅自重製盜版光碟後，持以販賣之方式散布之行為，
    其處罰條文分別係規定於修正前之著作權法第九十一條第三
    項、第一項（擅自重製部分）及第九十一條之一第三項、第
    一項（散布部分），修正後之著作權法第九十一條第三項、
    第一項（擅自重製部分）及第九十一條之一第三項、第二項
    （散布部分），而擅自重製部分，其法定刑由修正前之「處
    五年以下有期徒刑、拘役，或併科新臺幣五十萬元以上五百
    萬元以下之罰金」，於修正後提高為「處『六月以上』五年
    以下有期徒刑，『得』併科新臺幣五十萬元以上五百萬元以
    下之罰金」，另販賣移轉所有權之方式散布部分，其法定刑
    亦由修正前之「處三年以下有期徒刑、拘役，或併科新臺幣
    一百五十萬元以下之罰金」，於修正後提高為「處『六月以
    上』三年以下有期徒刑，『得併科新臺幣二十萬元以上二百
    萬元以下』之罰金」，經比較新舊法適用之結果，以行為時
    即修正前之著作權法之規定較有利於被告，依刑法第二條第
    一項但書之規定，自應適用有利於被告之修正前著作權法（
    即九十二年七月十一日修正公布之著作權法）。核被告乙○
    ○所為，係犯修正前著作權法第九十一條第三項、第一項之
    意圖營利以重製於光碟之方法侵害他人之著作財產權罪，及
    同法第九十一條之一第三項、第一項之意圖營利而以移轉所
    有權之方法散布光碟重製物侵害他人之著作財產權罪。被告
    利用不知情之善存公司人員，盜版重製光碟，侵害他人之著
    作財產權部分，為間接正犯。被告多次以重製於光碟之方法
    侵害他人著作財產權，及多次散布光碟重製物等犯行，均時
    間緊接，且所犯分別為構成要件相同之罪名，顯均係基於概
    括犯意反覆為之，依刑法第五十六條連續犯規定，分別論以
    一罪，並均加重其刑。被告所犯連續意圖營利以重製於光碟
    之方法侵害他人之著作財產權罪，及連續意圖營利而以移轉
    所有權之方法散布光碟重製物侵害他人之著作財產權罪間，
    有方法結果之牽連關係，應從一重之連續意圖營利以重製於
    光碟之方法侵害他人之著作財產權罪論處。爰審酌被告為牟
    小利而為本件犯行，罔顧著作財產權人之權益，擅自重製他
    人著作而出售散布，且查獲盜版光碟數量非少等犯罪動機、
    目的、手段及危害狀況，並考量其犯罪期間及犯罪後坦承犯
    行態度良好等一切情狀，量處如主文所示之刑，並諭知易科
    罰金之折算標準。
三、扣案如附表所示盜版光碟，為被告所有供其販售上開著作所
    用之物，業經被告於本院審理中陳述在卷屬實，應依著作權
    法第九十八條之規定宣告沒收之。
據上論斷，應依刑事訴訟法第二百七十三條之一、第二百九十
九條第一項前段，修正前著作權法第九十一條第三項、第一項、
第九十一條之一第三項、第一項、第九十八條，刑法第十一條、
第二條第一項但書、第五十六條、第五十五條、第四十一條第一
項前段，罰金罰鍰提高標準條例第二條，判決如主文。
本案經檢察官黃怡華到庭執行職務。
中　　華　　民　　國　　94　　年　　10　　月　　6 　　日
                  刑事第十九庭      法  官     白光華
上正本證明與原本無異。
如不服本判決，應於判決送達後十日內向本院提出上訴狀 (應附
繕本)， 上訴於臺灣高等法院。
                                    書記官     陳靜怡
中　　華　　民　　國　　94　　年　　10　　月　　6 　　日
附錄本案論罪科刑法條全文：
修正前著作權法第91條
意圖營利而以重製之方法侵害他人之著作財產權者，處五年以下
有期徒刑、拘役，或併科新臺幣二十萬元以上二百萬元以下罰金
。
非意圖營利而以重製之方法侵害他人之著作財產權，重製份數超
過五份，或其侵害總額按查獲時獲得合法著作重製物市價計算，
超過新臺幣三萬元者，處三年以下有期徒刑、拘役，或科或併科
新臺幣七十五萬元以下罰金。
以重製於光碟之方法犯第一項之罪者，處五年以下有期徒刑、拘
役，或併科新臺幣五十萬元以上五百萬元以下罰金。
修正前著作權法第91-1 條
意圖營利而以移轉所有權之方法散布著作原件或其重製物而侵害
他人之著作財產權者，處三年以下有期徒刑、拘役，或科或併科
新臺幣七十五萬元以下罰金。
非意圖營利而以移轉所有權之方法散布著作原件或其重製物，或
意圖散布而公開陳列或持有而侵害他人之著作財產權者，散布份
數超過五份，或其侵害總額按查獲時獲得合法著作重製物市價計
算，超過新臺幣三萬元者，處二年以下有期徒刑、拘役，或科或
併科新臺幣五十萬元以下罰金。
犯第一項之罪，其重製物為光碟者，處三年以下有期徒刑、拘役
，或併科新臺幣一百五十萬元以下罰金。
犯前項之罪，經供出其物品來源，因而破獲者，得減輕其刑。
附表：
　┌──┬──────────┬─────┬──────┐
　│編號│著作名稱　　　　　　│數量（片）│著作權人　　│
　├──┼──────────┼─────┼──────┤
　│ 一 │我和她和她的生存之道│　40　　　│關西電視台　│
　├──┼──────────┼─────┼──────┤
　│ 二 │東京國稅調查　　　　│　36　　　│關西電視台　│
　├──┼──────────┼─────┼──────┤
　│ 三 │屬於我的女神　　　　│　24　　　│富士電視台　│
　├──┼──────────┼─────┼──────┤
　│ 四 │女婿大人　　　　　　│　32　　　│富士電視台　│
　├──┼──────────┼─────┼──────┤
　│ 五 │司法研習8人組　　　 │　24　　　│富士電視台　│
　├──┼──────────┼─────┼──────┤
　│ 六 │美女與野獸　　　　　│　16　　　│富士電視台　│
　├──┼──────────┼─────┼──────┤
　│ 七 │水男孩　　　　　　　│　24　　　│富士電視台　│
　├──┼──────────┼─────┼──────┤
　│ 八 │圈套TRICK3　　　　　│　14　　　│朝日電視台　│
　├──┼──────────┼─────┼──────┤
　│ 九 │流轉的皇妃最後的皇弟│　12　　　│朝日電視台　│
　├──┼──────────┼─────┼──────┤
　│ 十 │目標主將　　　　　　│　30　　　│朝日電視台　│
　├──┼──────────┼─────┼──────┤
　│ 十一 │她已逝　　　　　　　│　24　　　│日本電視台　│
　├──┼──────────┼─────┼──────┤
　│ 十二 │愛的魔法史　　　　　│　48　　　│日本電視台　│
　├──┼──────────┼─────┼──────┤
　│ 十三 │極道鮮師　　　　　　│　40　　　│日本電視台　│
　├──┼──────────┼─────┼──────┤
　│ 十四 │砂之器　　　　　　　│　 8　　　│TBS電視台　 │
　├──┼──────────┼─────┼──────┤
　│ 十五 │這是突然來的風暴　　│　28　　　│TBS電視台　 │
　├──┼──────────┼─────┼──────┤
　│ 十六 │我的太太是魔女　　　│　32　　　│TBS電視台　 │
　├──┼──────────┼─────┼──────┤
　│ 十七 │不良少年回母校　　　│　28　　　│TBS電視台　 │
　├──┼──────────┼─────┼──────┤
　│ 十八 │前男友　　　　　　　│　21　　　│TBS電視台　 │
　├──┼──────────┼─────┼──────┤
　│ 十九 │寵物情人　　　　　　│　49　　　│TBS電視台　 │
　├──┼──────────┼─────┼──────┤
　│ 二十 │末子長男姊三人　　　│　 7　　　│TBS電視台　 │
　├──┼──────────┼─────┼──────┤
　│  │Good Luck　　　　　 │　21　　　│TBS電視台　 │
　├──┼──────────┼─────┼──────┤
　│  │Stand Up　　　　　　│　32　　　│TBS電視台　 │
　├──┼──────────┼─────┼──────┤
　│  │黑傑克請多指教　　　│　16　　　│TBS電視台　 │
　├──┼──────────┼─────┼──────┤
　│  │家與松　　　　　　  │　48　　　│日本放送協會│
　└──┴──────────┴─────┴──────┘
